Inventaris van het archief van het Ministerie van Economische Zaken; Adviseur/Afdeling Produktiviteitsbevordering, 1951-1966
Nationaal Archief, Den Haag
- ARCHIEF VAN DE ADVISEUR VOOR DE PRODUCTIVITEITSBEVORDERING EN DE AFDELING PRODUCTIVITEITSBEVORDERING (1950-) 1951-1966 (-1967), I
  - STUKKEN BETREFFENDE BIJZONDERE ONDERWERPEN, B
    - TAAKUITVOERING, B.2
      - INTERNATIONALE PRODUCTIVITEITSAANGELEGENHEDEN, B.2.2
        - Europees Productiviteits Agentschap (EPA), B.2.2.3
          - Taakuitvoering, B.2.2.3.2
            - Stukken betreffende advisering omtrent subsidieverlening ten behoeve van de EPA-projecten 135 tot en met 15/6, 1953-1963; 648-757; 110 omslagen
              Opleidingsmethoden voor opzichters en aannemers bij de toepassing van wetenschappelijke grondbeginselen in het bouwbedrijf
              310
              Internationale studiebijeenkomst inzake sociaal-wetenschappelijk onderzoek in de industrie
              312
              Conferentie te Rome
              318-2
              Opleiding van deskundigen en leerkrachten op het gebied van kwaliteitscontrole
              323b-c
              Landbouwprojecten
              329-1
              Onderwijsmethoden inzake bedrijfsbeheer
              337
              Decentralisatie van productiviteitsactiviteiten
              342-1
              Productiviteit en de menselijke factor
              342-2
              Internationale conferentie voor commerciële directeuren
              345
              Oorzaken van sterfte onder jonge dieren en de middelen ter voorkoming daarvan
              347
              Studies van de organisatie der bedrijfsleiding in verschillende Europese landen
              349
              Conferentie inzake uitwisseling van ervaringen met betrekking tot het verspreiden van productiviteitsmethoden en -technieken ten behoeve van het bedrijfsleven
              354
              Cursussen voor gevorderde vakverenigingsleiders
              359
              Versnelde scholing
              360
              Conferentie inzake automatisering
              362
              Studiegroep op het gebied van verpakking
              370
              Onderzoek naar het investeringsgedrag
              378
              Vierde internationale congres inzake opleiding en training in hogere bedrijfsleiding
              379
              Internationale conferentie inzake bedrijfsvergelijkingen
              380
              Personeelsbeleid
              382
              Voorlichting op het gebied van de mechanisatie en automatisering
              382-X
              Voorlichting
              383
              Seminar inzake kernenergie, bestemd voor de topleiding van bedrijven
              396
              Uitwisseling van ervaringen van deskundigen inzake de invloed van radio-actieve stoffen op de bodem, gewassen, dieren en dierlijke producten
              400
              Onderontwikkelde gebieden
              405
              Besprekingen betreffende het toekomstige EPA-programma op het gebied van intermenselijke verhoudingen
              407
              Instellen van een onderzoek naar de organisatorische opzet van arbeidsbureaus en de wijze waarop het stafpersoneel van deze bureaus wordt opgeleid
              409
              Vijfde internationale conferentie inzake opleiding van commerciële directeuren
              412
              Opleidingsmogelijkheden van wetenschappelijk en technisch personeel
              414
              Congres over kartelvraagstukken
              419
              Exploitatiemogelijkheden van de eenvoudige fabricagemethoden voor de verwerking van houtafvallen voor de papierfabricage
              420
              Research in het bedrijfsleven
              421
              Internationale productiviteitsmetingen in de textielindustrie
              5-8
              Aanpassing van het werk aan de werknemer
              5-9
              Aanpassing en opleiding van werkers, die van een landelijke omgeving naar industriecentra verhuizen
              5-10
              Opleiding havenarbeid
              5-11
              Internationale arbeidsvoorziening
              5-13
              Pakketverlading in de houtindustrie
              5/16-5/18
              5-19
              Voorlichting op het gebied van productiebeperking in bedrijven
              5-20
              Programma onderontwikkelde gebieden
              5-21
              Trainingsfaciliteiten voor onderontwikkelde gebieden
              5-23
              Europees seminar voor leerkrachten in bedrijfsleiding
              5-24
              Leerkrachten in bedrijfsleiding
              5-25
              Opleiding van distributie-adviseurs in de Verenigde Staten
              5-28
              Oprichting van een Europees centrum om te voorzien in de opleiding van diegenen, die belast zijn of worden met de leiding van industriële researchinstelling of -afdelingen
              5-30
              Voortgezette opleiding en toegepaste research in de landbouw en de voedselvoorziening
              5-33
              Onderzoek naar economische uitvoering van zelfbediening
              5-34
              Documentatie van Europese opleidingscentra
              5-40
              Studiereizen van de vakbeweging naar de Verenigde Staten
              6/1a-8/1a
              Missie van Europese leerkrachten in bedrijfsleiding naar de Verenigde Staten
              6/2a-7/2a
              Voorlichting op het gebied van moderne bedrijfsvoering
              6-5
              Studiereis buitenlandse vakbondsleiders inzake productiviteitsonderzoek ten behoeve van het loonbeleid
              6/7e-7/7d
              Managementopleidingsmethoden
              6/7e2-7/7e2
              6-17
              EPA-program technische bijstand onderontwikkelde gebieden
              7/5a-c
              Internationaal seminar inzake internationale handel- en arbeidsvoorwaarden
              7-19
              Europees vertaalcentrum voor Oost-Europese technische literatuur
              8-3a
              Conferentie inzake opleiding voor de distributiesector
              8-6a
              Sociale gevolgen van technologische veranderingen
              8-17a
              15/5-15/6
              Internationale conferentie inzake managementopleiding
              - 135, 648
              - 137, 649
              - 138-1, 650
              - 138-2, 651
              - 142, 652
              - 143-1, 653
              - 144, 654
              - 144-1, 655
              - 148, 656
              - 151, 657
              - 153, 658
              - 164, 659
              - 166, 660
              - 167, 661
              - 169, 662
              - 171, 663
              - 172, 664
              - 173, 665
              - 174, 666
              - 175, 667
              - 175-2, 668
              - 175-3, 669
              - 175-4, 670
              - 178, 671
              - 179, 672
              - 181, 673
              - 188, 674
              - 189, 675
              - 204, 676
              - 205, 677
              - 227, 678
              - 231, 679
              - 237, 680
              - 239, 681
              - 240, 682
              - 245, 683
              - 249/a/b/c, 684
              - 260, 685
              - 262-1, 686
              - 269, 687
              - 278, 688
              - 280, 689
              - 283, 690
              - 289, 691
              - 291, 692
              - 296-1, 693
              - 296-9, 694
              - 302-1, 695
              - 302-2, 696
              - 310, 697
              - 312, 698
              - 318-2, 699
              - 323b-c, 700
              - 329-1, 701
              - 337, 702
              - 342-1, 703
              - 342-2, 704
              - 345, 705
              - 347, 706
              - 349, 707
              - 354, 708
              - 359, 709
              - 360, 710
              - 362, 711
              - 370, 712
              - 378, 713
              - 379, 714
              - 380, 715
              - 382, 716
              - 382-X, 717
              - 383, 718
              - 396, 719
              - 400, 720
              - 405, 721
              - 407, 722
              - 409, 723
              - 412, 724
              - 414, 725
              - 419, 726
              - 420, 727
              - 421, 728
              - 5-8, 729
              - 5-9, 730
              - 5-10, 731
              - 5-11, 732
              - 5-13, 733
              - 5/16-5/18, 734
              - 5-19, 735
              - 5-20, 736
              - 5-21, 737
              - 5-23, 738
              - 5-24, 739
              - 5-25, 740
              - 5-28, 741
              - 5-30, 742
              - 5-33, 743
              - 5-34, 744
              - 5-40, 745
              - 6/1a-8/1a, 746
              - 6/2a-7/2a, 747
              - 6-5, 748
              - 6/7e-7/7d, 749
              - 6/7e2-7/7e2, 750
              - 6-17, 751
              - 7/5a-c, 752
              - 7-19, 753
              - 8-3a, 754
              - 8-6a, 755
              - 8-17a, 756
              - 15/5-15/6, 757
            - Stukken betreffende advisering omtrent verticale activiteiten van het EPA, 1954-1957; 758; 1 omslag
            - Stukken betreffende door het EPA georganiseerde conferenties, 1955-1957, 1964; 759-763; 5 omslagen
              - 'Bestuursrecht', 759
              - 'Distributie', 760
              - 'Menselijke factor in de industrie', nov. 1955, 761
              - 'Menselijke factor in de industrie', dec. 1955 - febr. 1956, 762
              - 'Leerlingenstelsels in de industrie', 763
            - Stukken betreffende advisering omtrent de subsidie-aanvraag van de Federation of European Petroleum Equipment Manufacturers te 's-Gravenhage en de Fédération Européenne des Constructeurs d'Equipement Petrolier te Parijs, 1956; 764; 1 omslag
            - Stukken betreffende de evaluatie van de EPA-projecten, 1956-1961, 1963., 765; 1 pak
            - Stukken betreffende bespreking van het EPA-vakbewegingsprogram, 1958-1960; 766; 1 omslag
            - Stukken betreffende bemoeienis van het EPA met onderontwikkelde gebieden, 1960-1961; 767; 1 pak
        - Overige overlegcolleges van de Organisatie voor Europese Economische Samenwerking (OEES), later de Organisatie voor Economische Samenwerking en Ontwikkeling (OESO), B.2.2.4
          - Stukken betreffende door het Comité International de l'Organisation Scientifique te Parijs georganiseerde congressen, 1951-1958; 768; 1 pak
          - Stukken betreffende bijeenkomsten van het Verbindingscomité der Nationale Productiviteitscentra van de Landenleden van de Gemeenschappelijke Markt, 1951-1965; 769-777; 7 omslagen en 2 pakken
            - 1951-1956, 769
            - 1957, 770
            - 1958, 771
            - 1959, 772
            - 1961-1962, 773; 1 pak
            - jan. - mei 1963, 774
            - juni - dec. 1963, 775
            - 1964, 776; 1 pak
            - 1965, 777
          - Stukken betreffende vergaderingen van de Raad van de OEES inzake de oprichting van een Europees Productiviteitscentrum, 1952-1953, 1957; 778-779; 2 omslagen
            - 1952-1953, 778
            - 1957, 779
          - Stukken betreffende vergaderingen van de Werkgroep Menselijke Factor in de Industrie van de OEES, 1952-1955; 780-783; 4 omslagen
            - 1952 - juni 1953, 780
            - juli - dec. 1953, 781
            - jan. - juni 1954, 782
            - juli 1954 - 1955, 783
          - Stukken betreffende vergaderingen van de Subcommissie voor de Normalisatie van de OEES, 1952-1957; 784-786; 3 omslagen
            - 1952-juni 1953, 784
            - juli - dec. 1953, 785
            - 1954-1957, 786
          - Stukken betreffende vergaderingen van verticale commissies, ressorterend onder het Uitvoerend Comité, 1952-1961; 787-791; 5 omslagen
            - Houtcommissie, 787
            - Huiden- en Vellencommissie, 788
            - Machinecommissie, 789
            - Textielcommissie, 790
            - IJzer- en Staalcommissie, 791
          - Stukken betreffende advisering omtrent subsidieverlening aan de fondsen de Roulement te Washington en Parijs, 1953-1958, 1964; 792-793; 2 omslagen
            - 1953-1958, 792
            - 1964, 793
          - Stukken betreffende advisering omtrent OEES-acties op het gebied van de bouwnijverheid, 1954-1960; 794; 1 pak
          - Stukken betreffende vergaderingen van de Werkgroep Onderontwikkelde Gebieden van de OEES, 1955-1960; 795-797; 3 pakken
            - febr. 1955-juni 1958, 795
            - nov. 1958-dec. 1959, 796
            - 1960, 797
          - Stukken betreffende vergaderingen van de Commissie Arbeidskrachten en Sociale Aangelegenheden van de OEES, 1955, 1957-1965; 798-806; 4 omslagen en 5 pakken
            - 1955, 798
            - juni 1957 - dec. 1958, 799
            - 1959 - juli 1961, 800; 1 pak
            - jan - apr. 1962, 801
            - mei - dec. 1962, 802
            - jan - mrt. 1963, 803; 1 pak
            - apr - sept. 1963, 804; 1 pak
            - okt. 1963 - juli 1964, 805; 1 pak
            - aug. 1964 - 1965, 806; 1 pak
          - Stukken betreffende advisering omtrent de in OEES-verband behandelde energievraagstukken, 1957-1958; 807; 1 omslag
          - Stukken betreffende advisering omtrent vergaderingen van de Organisatie voor Wetenschappelijk en Technisch Personeel, 1957-1959; 808; 1 pak
          - Stukken betreffende bespreking van voorstellen en conclusies van Werkgroep 26, ingesteld om de organisatie van de OEES te bezien, 1959-1960; 809; 1 omslag
          - Correspondentie met dr. P.C.J. van Loon, werkzaam op het Ministerie van Maatschappelijk Werk, omtrent de onderontwikkelde gebieden, 1960; 810; 1 omslag
          - Stukken betreffende vergaderingen van de Commissie van Voorbereiding, 1960-1961; 811-812; 1 omslag en 1 pak
            - sept.-nov. 1960, 811
            - sept.-okt. 1961, 812; 1 pak
          - Stukken betreffende een door de Mediterranean Social Sciences Research Council te houden conferentie in Catania (Sicilië), 1960-1962; 813; 1 omslag
          - Stukken betreffende vergaderingen van het Europees Vertalingen Centrum, 1960-1965; 814-815; 2 omslagen
            - mrt. 1960-juli 1962, 814
            - okt. 1962-juni 1965, 815
          - Stukken betreffende vergaderingen van de Economic Commission for Europe te Genève inzake arbeidsproductiviteit, 1961-1963; 816; 1 omslag
          - Stukken betreffende vergaderingen van de Industriecommissie, 1962-1965; 817; 1 pak
          - Stukken betreffende door het International University Contact for Management Education georganiseerde conferenties te Zurich en St. Gallen, 1963-1964; 818; 1 omslag
          - Stukken betreffende vergaderingen van de Werkgroepen Menselijke Factor en Previsioneel Beheer van het verbindingscomité der nationale productiviteitscentra van de landenleden van de gemeenschappelijke markt, 1963-1964; 819-820; 2 omslagen
            - Menselijke Factor, 819
            - Previsioneel Beheer, 820
- ARCHIEF VAN HET COöRDINATIECOLLEGE VOOR DE PRODUCTIVITEIT 1951-1953, 1959-1962, II
  - Stukken betreffende benoeming en ontslag van de leden, 1951, 1961-1962; 821; 1 omslag
  - Stukken betreffende de instelling van het coördinatiecollege voor de productiviteit, 1951-1952; 822; 1 omslag
  - Correspondentie van de secretaris met de leden, 1951-1952, 1959-1960; 823; 1 omslag
  - Agenda's, 1951-1952, 1960; 824; 1 pak
  - Notulen, 1951-1953, 1959-1960, 1962; 825; 1 pak
  - Convocaties, 1960, 1962; 826; 1 pak
  - Presentielijsten, 1960, 1962; 827; 1 omslag
- ARCHIEF VAN DE RAAD VAN TOEZICHT OP DE SOCIOLOGISCHE EN SOCIAAL-PSYCHOLOGISCHE PROJECTEN 1953-1961, III
  Zie inv.nr. 237
  - Verslagen van de stichting Textielvak te Hengelo en het Nederlands Instituut voor Praeventieve Geneeskunde te Leiden inzake het sociologisch onderzoek in de Twents-Achterhoekse textielindustrie, 1953-1955; 828; 1 omslag
  - Verslagen van het Katholiek Nationaal Bureau voor Geestelijke Gezondheidszorg inzake werkzaamheden in het kader van het onderzoek naar aanpassingsstoornissen in het bedrijfsleven in de zuidelijke provincies, afdrukken, 1953-1957; 829; 1 omslag
  - Stukken betreffende subsidie-aanvragen, ingekomen bij de Raad van Toezicht op de Sociologische en Sociaal-psychologische projecten, 1953-1959; 830-831; 2 omslagen
    - 1953-1957, 830
    - 1958-1959, 831
  - Stukken betreffende organisatorische regelingen van de Raad van Toezicht op de Sociologische en Sociaal-psychologische projecten, 1954-1956; 832; 1 omslag
  - Rapporten van het Nederlands Instituut voor Praeventieve Geneeskunde te Leiden inzake samenwerking in de onderneming, 1954-1956, 1961; 833-834; 2 omslagen
    - 1954-1956, 833
    - 1961, 834
  - Rapporten opgemaakt door het Gemeenschappelijk Instituut voor Toegepaste Psychologie te Nijmegen inzake onderzoek naar de mogelijkheden tot verbetering van de methoden van selectie, opleiding en vorming van lager leidinggevend personeel in de industrie, 1954-1957; 835; 1 omslag
  - Agenda's en verslagen van de Raad van Toezicht op de Sociologische en Sociaal-psychologische projecten, 1954-1960; 836; 1 omslag
  - Brieven van de secretaris van de Raad van Toezicht op de Sociologische en Sociaal-psychologische projecten aan de leden, 1954-1961; 837; 1 omslag
  - Correspondentie van de secretaris van de Raad van Toezicht op de Sociologische en Sociaal-psychologische projecten met verschillende instanties, 1954-1961; 838; 1 omslag
  - Stukken betreffende totstandkoming van het eindrapport ploegenarbeid en normale arbeidsbelasting, 1955-1960; 839; 1 omslag
  - Stukken betreffende vergaderingen van de Werkende Gehuwde Vrouw, ressorterend onder de Raad van Toezicht op de Sociologische en Sociaal-psychologische projecten, 1955-1961; 840-843; 4 omslagen
    - Vergaderstukken, 1955-1956, 840
    - Vergaderstukken, 1957-1958, 841
    - Totstandkoming rapport, 1957-1959, 842
    - Totstandkoming rapport, 1960-1961, 843
  - Stukken betreffende vergaderingen van de Werkgroep Vooronderzoek Ziekteverzuim, 1956; 844; 5 stukken
  - Stukken betreffende vergaderingen van de Werkgroep Vooronderzoek Revalidatie, ressorterend onder de Raad van Toezicht op de Sociologische en Sociaal-psychologische projecten, 1956-1959; 845-846; 2 omslagen
    - 1956, 845
    - 1957-1959, 846
  - Rapporten van het Sociologisch Instituut van de Rijksuniversiteit te Leiden inzake het sociologisch onderzoek in de Rotterdamse en Amsterdamse havens, met geleidebrieven, 1960-1961; 847; 1 omslag
  - Stukken betreffende het geven van commentaar op het rapport aanpassingsproblemen in de industrie, samengesteld door de stichting Katholiek Nationaal Bureau voor Geestelijke Gezondheidszorg te Utrecht, 1960-1961; 848; 1 omslag
  - Stukken betreffende het onderzoek naar vestigingsoverwegingen en -ervaringen in Oost-Groningen en Oost-Drente, 1960-1961; 849; 1 omslag
- ARCHIEF VAN DE COMMISSIE TOT ONDERZOEK PLOEGENARBEID EN VERMOEIDHEIDSFACTOR 1954-1959, IV
  Zie inv.nr. 253
  - Stukken betreffende organisatorische en personele aangelegenheden, 1954-1959; 850-852; 3 omslagen
    - 1954 - juni 1956, 850
    - juli 1956 - juli 1958, 851
    - aug. 1958 - 1959, 852
  - Stukken betreffende vergaderingen, 1955-1957; 853-855; 3 omslagen
    - jan. - sept. 1955, 853
    - okt. 1955 - okt. 1956, 854
    - nov. 1956 - 1957, 855
- STUKKEN VAN NA 1966 (CHRONOLOGISCH GEORDEND), V
  - Verslagen van de Vereniging Textieletikettering voor was- en strijkbehandeling te 's-Gravenhage, met bijlagen, jan. 1966-mei 1966; 856; 1 omslag
  - Stukken betreffende vergaderingen van het algemeen bestuur van de stichting productiviteitscentrum voor de Houthandel, feb. 1966-mrt. 1967; 857; 1 omslag
  - Stukken betreffende de 22e tot en met 50e en 52e tot en met 53e vergadering van de Commissie Opvoering Productiviteit van de Sociaal Economische Raad, febr. 1966-nov. 1970; 858-888; 31 omslagen
    - 22e, 858
    - 23e, 859
    - 24e, 860
    - 25e, 861
    - 26e, 862
    - 27e, 863
    - 28e, 864
    - 29e, 865
    - 30e, 866
    - 31e, 867
    - 32e, 868
    - 33e, 869
    - 34e, 870
    - 35e, 871
    - 36e, 872
    - 37e, 873
    - 38e, 874
    - 39e, 875
    - 40e, 876
    - 41e, 877
    - 42e, 878
    - 43e, 879
    - 44e, 880
    - 45e, 881
    - 46e, 882
    - 47e, 883
    - 48e, 884
    - 49e, 885
    - 50e, 886
    - 52e, 887
    - 53e, 888
  - Correspondentie betreffende de productiviteit in het motorvoertuigenbedrijf, mrt.-apr. 1966; 889; 5 stukken
  - Stukken betreffende studie-onderzoek naar het containervervoer, mrt.-sept. 1966; 890; 1 omslag
  - Stukken betreffende de toekomst van het productiviteitsbeleid, mrt. 1966-mrt. 1968; 891; 1 omslag
  - Publicaties van de stichting Bevordering Onderlinge Toelevering en Uitbesteding te Utrecht betreffende capaciteiten van machines en bewerkingen, beschikbaar bij contributanten van voornoemde stichting, apr. 1966; 892; 3 stukken
  - Stukken betreffende vergaderingen van de Nationale Populieren Commissie, apr. 1966-mei 1967; 893; 1 pak
  - Nota aan de Staatssecretaris van Economische Zaken inzake het onderzoek naar het serie-effect op de bouwkosten, juni 1966; 894; 1 stuk
  - Ingekomen stukken van de stichting Vakopleiding Galvano Technisch Bedrijf te 's-Gravenhage betreffende de opleiding in deze branche, juni 1966, mei 1967; 895; 2 stukken
  - Ingekomen stukken betreffende vergaderingen van de Commissie Inlands Hout, juni 1966-mrt. 1968; 896-897; 2 omslagen
    - juni 1966-juni 1967, 896
    - juni 1967-mrt. 1968, 897
  - Stukken betreffende vergaderingen van de European Association of National Productivity Centres, sept. 1966-nov. 1970; 898-905; 8 omslagen
    - 25/26 januari 1967, 898
    - 9/10 maart en 19 mei 1967, 899
    - 24/25 oktober 1967, 900
    - 16/17 mei 1968, 901
    - 2/3/4 december 1968, 902
    - 3/4 november 1969, 903
    - 1/2 juni 1970, 904
    - 25/26/27 november 1970, 905
  - Ingekomen stukken betreffende het door de Minister van Sociale Zaken aan de raad van ministers uitgebrachte memorandum over het rapport van de Commissie Nederlandse Scheepsbouw, okt. 1966-jan. 1967; 906; 1 omslag
  - Stukken betreffende bijeenkomsten van de brancheproductiviteitscentra, georganiseerd door de Commissie Opvoering Productiviteit van de Sociaal Economische Raad, okt. 1966-apr. 1967; 907; 1 omslag
  - Brieven van de vereniging Tijdnormendienst voor de Grafische Industrie te Amsterdam betreffende een docentenvergadering van de kadercursus binderij en de voortgangsrapportage van het productiviteitsproject "D 90", dec. 1966, mrt.-juni 1967; 908; 3 stukken
  - Brief van het Nederlands Instituut voor Efficiency te 's-Gravenhage betreffende uitnodiging tot het bijwonen van een conferentie voor kaderpersoneel en ondernemers inzake industriële productontwikkeling, febr. 1967; 909; 1 stuk
  - Stukken betreffende het productiviteitscentrum voor het Horecabedrijf te 's-Gravenhage, juni-aug. 1967; 910; 3 stukken
  - Stukken betreffende subsidieverlening aan de federatie der Werkgeversorganisaties in het Boekdrukkersbedrijf te Amsterdam ten behoeve van de algrafische hogere kadercursus, sept. 1967; 911; 2 stukken
  - Stukken betreffende het geven van voorlichting in het kader van de productiviteitsbevordering, sept. 1967-febr. 1970; 912; 1 omslag
  - Nota's betreffende de plaats en functie van de begeleidings- resp. beleidscommissie in het kader van bedrijfstakgewijze structuuronderzoekingen, jan. -aug. 1968; 913; 1 omslag
  - Ingekomen stukken betreffende het computerbestand in Nederland, febr. 1968; 914; 2 stukken
  - Stukken betreffende de financiering van de regionale productiviteitsbevordering voor de periode juli 1968-juni 1969, mrt. 1968; 915; 1 omslag
  - Stukken betreffende advisering omtrent opleiding en research in de schoenindustrie, juli 1968-apr. 1969; 916; 1 omslag